【裁判字號】    98,抗,389
【裁判日期】    980309
【裁判案由】    返還擔保金
【裁判全文】
臺灣高等法院民事裁定                   98年度抗字第389號
抗  告  人  乙○○
上列抗告人因與相對人甲○○間返還擔保金事件，對於中華民國
98年1月10日臺灣士林地方法院97年度聲字第1701號裁定提起抗
告，本院裁定如下：
    主  文
抗告駁回。
抗告費用由抗告人負擔。
    理  由
一、按應供擔保之原因消滅者，法院應依供擔保人之聲請，以裁
    定命返還其提存物或保證書，民事訴訟法第104 條第1 項第
    1款定有明文。又依同法第106條前段，前開規定於其他依法
    令供訴訟上之擔保者準用之。次按依民事訴訟法第395條第1
    項規定，假執行之宣告，因就本案判決或該宣告有廢棄或變
    更之判決，自該判決宣示時起，於其廢棄或變更之範圍內，
    失其效力。法院准予假執行之宣告，因本案敗訴無所附麗，
    於廢棄之範圍內失其效力，原第一審原告即不得再依已被廢
    棄之原判決聲請假執行，因而原第一審被告為免假執行而供
    擔保所提存之物，應認其應供擔保之原因已消滅（最高法院
    74 年台抗字第254號判例意旨參照）。
二、經查，相對人與抗告人間損害賠償事件，抗告人前遵臺灣士
    林地方法院（下稱士林地院）96年度訴字第632號民事判決
    ，為擔保假執行並提供新臺幣（下同）65萬元提存在案；嗣
    相對人提起上訴後，依本院97年度上字第547號民事判決，
    為擔保免為假執行，曾提供195萬元為反擔保金，並以士林
    地院97年度存字第1925號提存事件提存在案，有士林地院96
    年度訴字第632號民事判決、本院97年度上字第547號民事判
    決及提存書可考（見原法院卷第6頁至第19頁）。又相對人
    與抗告人間之上開事件，業經本院以97年度上字第547號民
    事判決將士林地院96年度訴字第632號民事判決廢棄，駁回
    抗告人在第一審之訴及假執行之聲請（見原法院卷第20頁至
    第24頁之判決）。且經最高法院以98年度台上字第212號裁
    定駁回抗告人之上訴（見本院卷第14、15頁之裁定）。是相
    對人主張其已獲勝訴判決，而一審准許抗告人供擔保後得假
    執行之宣告業遭廢棄，該假執行之宣告已失其效力，爰依法
    聲請返還擔保金等語，自屬有據。抗告意旨雖略以：伊係依
    士林地院96年度裁全字第1059號假扣押裁定供擔保為假扣押
    之執行，相對人供擔保之原因尚未消滅云云。惟抗告人所聲
    請之假扣押事件（士林地院96年度裁全字第1059號假扣押裁
    定），相對人業於民國97年4月29日供擔保195萬元免為假扣
    押，有士林地院97年度存字第758號提存書可考（見本院卷
    第11頁），與相對人依本院97年度上字第547號民事判決，
    為擔保免為假執行，而提供擔保金195萬元係以士林地院97
    年度存字第1925號提存案號不同，足見相對人本件所聲請返
    還之擔保金，與前開假扣押事件之擔保金，雖金額相同，然
    提存案號不同，顯與前開假扣押事件之擔保金不同。是抗告
    人之抗辯，殊不足取。從而，原法院裁定准許相對人返還擔
    保金之聲請，並無不合。抗告意旨指摘原裁定不當，聲明廢
    棄，為無理由，應駁回其抗告。
三、據上論結，本件抗告為無理由，爰裁定如主文。
中    華    民    國    98    年    3     月    9     日
                  民事第七庭
                        審判長法  官  鄭三源
                              法  官  邱  琦
                              法  官  王聖惠
正本係照原本作成。
本裁定除以適用法規顯有錯誤為理由，不得再抗告。如提起再抗
告，應於收受後10日內委任律師為代理人向本院提出再抗告狀。
並繳納再抗告費新台幣1,000元。
中    華    民    國    98    年    3     月    9     日
                              書記官  陳樂觀


司法院資訊處製作；財團法人民間司法改革基金會備份。
